# 请教陈版主：合并层面的商誉问题

提问人：dfcw 时间：2016-11-02 20:26:00
如A和B分别以各自控股的子公司设立公司C，其中A控股51%，产生合并商誉 3000 万元，少数股东是否可以分配；

回答人：chenyiwei
根据你说的情况，对C而言，取得原先A控股的子公司是同一控制下企业合并，这种情况下C的合并报表层面不会就此产生商誉。C的合并报表层面可以在取得B控股的子公司时按非同一控制下合并的处理原则确认商誉。